【裁判字號】    99,小上,10
【裁判日期】    990517
【裁判案由】    給付租金等
【裁判全文】
臺灣嘉義地方法院民事裁定              99年度小上字第10號
上  訴  人  甲○○
被  上訴人  乙○○
上列當事人間請求給付租金事件，上訴人對於民國99年3月18日
本院嘉義簡易庭99年度嘉小字第113號第一審小額民事判決提起
上訴，本院裁定如下：
    主  文
上訴駁回。
第二審訴訟費用新臺幣壹仟伍佰元由上訴人負擔。
    事 實 與 理 由
一、上訴意旨略以：(一)上訴人自民國96年1 月15日開始承租均有
    匯款紀錄，足證上訴人有履行契約之誠意，且在98年度嘉簡
    字第63 2號事件筆錄中，被上訴人有承認確實有收取租金至
    98年5 月份止，若上訴人真無給付租金，被上訴人為何不當
    庭提出呢？而是在宣判敗訴之後才又追加提出，意圖十分令
    人不解。(二)上訴人若無給付97年3 、4 月份租金，那被上訴
    人又為何願把押金新臺幣（下同）1 萬元作為抵扣98年6 月
    份之租金及水電？(三)被上訴人所爭執的款項至今已2 年，但
    卻無做任何追討的動作，是否已時隔2 年對於親自來收取該
    2 個月的租金有記憶上之缺失？(四)依另案之判決書所載，可
    以推知該契約關係於97年3 月15日（星期六）成立，也就是
    租金交易日，被上訴人於97年3 月17日（星期一）之帳戶有
    款項35,000元存入，為何宣稱當時沒發現無匯款之明細，而
    是2 年後才發現？在97年3 月17日存入的35,000元是否與來
    收取的租金15,00 0 元（含預付1,000 元之水電費）一併存
    入，只是事隔多年已記憶模糊。(五)上訴人與證人張敏俊當庭
    陳述並非全然不同，畢竟是2 年前的一些細節記憶，但確定
    被上訴人夫婦確實有來上訴人父親家中收取97年3 、4 月份
    15 ,000 元的租金，且證人張敏俊當庭也陳述與上訴人父親
    及被上訴人的父親都是好朋友，所以無偏頗之實。(六)並聲明
    ：1.原判決廢棄。2.第一、二審之訴訟費用由被上訴人負擔
    。
二、按小額訴訟事件，對於第一審裁判之上訴，非以其違背法令
    為理由，不得為之；次按上訴狀內應記載上訴理由，表明下
    列各款事項：(一)原判決所違背之法令及其具體內容。(二)依訴
    訟資料可認為原判決有違背法令之具體事實，民事訴訟法第
    436條之24第2 項、第436條之25分別定有明文。又當事人於
    小額訴訟程序提起上訴，如依民事訴訟法第436 之32條第2
    項準用同法第468 條規定，以第一審判決有不適用法規或適
    用法規不當為理由時，其上訴狀或理由書應有具體之指摘，
    並揭示該法規之條項或其內容；若係成文法以外之法則，應
    揭示該法則之旨趣；倘為司法院解釋或最高法院之判例，則
    應揭示該判解之字號或其內容；如以民事訴訟法第436 之32
    條第2 項準用同法第469 條第1 款至第5 款所列各款情形為
    理由時，其上訴狀或理由書，應揭示合於該條款之事實。上
    訴狀或理由書如未依此項方法表明者，或其所表明者，顯與
    上開法條規定不相合時，即難認為已對第一審判決之違背法
    令有具體之指摘，其上訴自難認為合法（最高法院71年度臺
    上字第314 號判例意旨參照）。再者，當事人對於小額訴訟
    事件提起上訴時，按民事訴訟法第436 條之24第2 項、第
    436 條之25規定，其上訴非但應以違背法令為理由，並應具
    體表明原判決違背法令之事實及內容，是就此法律審性質而
    言，核與第三審處理程式相符，倘當事人提起小額訴訟第二
    審上訴，其上訴狀未依上揭規定，提出合於該條各款事由者
    ，其未提出理由之效果及處理程式，自應準用同法第471 條
    第1 項之規定，即上訴人應於提起上訴後20日內，提出上訴
    理由書於原審法院，未提出者，毋庸命其補正，可逕以裁定
    駁回上訴。
三、經查，本件上訴人對本院嘉義簡易庭99年度嘉小字第113 號
    小額訴訟所為之第一審判決，固於法定期間內提起上訴，上
    訴人雖主張租金業經給付，並以上開一、(一)至(五)所述為抗辯
    。然依上訴人上訴狀所載內容，其所爭執者，係上訴人是否
    已支付97年3 、4 月之租金及水電費，核均屬對原審取捨證
    據、認定事實之職權行使，予以指摘，與判決違背法令容有
    未洽，上訴人又未具體表明該判決違背何條法令及內容，亦
    無具體指明原審判決依訴訟資料究有何判決違背法令之事實
    ，難認其已依民事訴訟法第436 條之25規定，表明原判決所
    違背之法令及其具體內容，依訴訟資料可認原判決有違背法
    令之事實。此外，上訴人復未於提起上訴後20日內補正原判
    決有何違背法令之理由書，揆諸上開說明，上訴人之上訴自
    難認為合法，並毋庸命其補正，應予駁回。
四、末按於小額訴訟之上訴程序，法院為訴訟費用之裁判時，應
    確定其費用額，民事訴訟法第436 條之32第1 項、第436 條
    之19第1 項規定甚明。查本件上訴裁判費為1,500 元，應由
    上訴人負擔，爰併予確定。
五、據上論結，本件上訴為不合法，依民事訴訟法第436條之32
    第1項、第2項、第436條之19第1項、第444條第1項前段、第
    95條、第78條，裁定如主文。
中    華    民    國    99    年    5     月    17    日
                民事第三庭審判長法  官  黃茂宏
                                法  官  陳端宜
                                法  官  蘇雅慧
上正本係照原本作成。
不得抗告。
中    華    民    國    99    年    5     月    17    日
                                書記官  李彩娥

司法院資訊處製作；財團法人民間司法改革基金會備份。
